【裁判字號】    89,易,919
【裁判日期】    890913
【裁判案由】    恐嚇
【裁判全文】
臺灣屏東地方法院刑事判決                          八十九年度易字第九一九號
    公  訴  人  臺灣屏東地方法院檢察署檢察官
    被      告  甲○○
右被告因恐嚇案件，經檢察官提起公訴 (八十九年度偵字第二七九四號)，本院判決
如左：
    主   文
甲○○以加害身體之事，恐嚇他人致生危害於安全者，處拘役伍拾日，如易科罰金，
以參佰元折算壹日，緩刑貳年。
    事   實
一、甲○○罹患輕度精神病，其因不滿夫婿乙○○未能善盡職責，於民國八十九年四
    月二十六日凌晨零時十五分許，在屏東縣滿州鄉○○村○○路一六二號住處，以
    汽油沾破布蓋在乙○○身上，並以未能點燃火苗之打火機，故作點火狀，以此加
    害身體之事，恐嚇乙○○，嗣乙○○因聞到汽油味而驚醒，致生危害於乙○○之
    安全。
二、案經乙○○訴由屏東縣警察局恆春分局報告臺灣屏東地方法院檢察署檢察官偵查
    起訴。
    理   由
一、訊據被告甲○○固坦承有於右揭時地，以破布沾汽油，惟矢口否認有恐嚇之犯行
    ，辯稱：我並未將沾有汽油之破布蓋在乙○○之身上，只有丟在房間之地上，且
    我拿之打火機裏面沒有油了，我認為我先生應該不會被嚇到云云。惟查右揭犯罪
    事實，業據告訴人乙○○於警訊及偵查中指訴：因聞到汽油味，爬起來看到甲○
    ○準備要按打火機，我即迅將甲○○手上之打火機撥開，並馬上打電話報案等語
    綦詳，顯見乙○○確係因深感身體安全受到危害，心生畏懼，故而向警察求援，
    被告所辯乙○○不會被嚇到云云，委無足採。此外，復有照片三幀附卷可稽，事
    證明確，被告犯行堪以認定。
二、核被告所為，係犯刑法第三百零五條之恐嚇危害安全罪。爰審酌被告因犯有輕度
    精神病，控制行動之能力原較常人為弱，此次又因家庭糾紛引發不滿情緒，而再
    受到刺激、及其犯罪之手段、犯罪所生之損害尚非重大，且業經告訴人宥恕，並
    犯後態度等一切情狀，量處如主文所示之刑，並諭知易科罰金之折算標準。被告
    前未曾受有期徒刑以上刑之宣告，有卷附被告全國前案紀錄表可按，此次係因一
    時失慮而犯本罪，且告訴人亦表示不再追究，本院認經此偵審程序，被告當知所
    警惕，信無再犯之虞，故認所宣告之刑以暫不執行為適當，併諭知緩刑二年，以
    啟自新。至被告持以恐嚇告訴人之打火機，因未扣案，且亦無證據顯示現仍存在
    ，又非屬違禁物，爰不為沒收之諭知，附此敘明。
據上論斷，應依刑事訴訟法第二百九十九條第一項前段、刑法第三百零五條、第四十
一條、第七十四條第一款、罰金罰鍰提高標準條例第一條前段、第二條，判決如主文
。
本案經檢察官蔡榮龍到庭執行職務
中      華      民      國八十九      年    九      月    十三    日
                                臺灣屏東地方法院刑事第一庭
                                    審判長 潘正屏
                                    法  官 郭書豪
                                    法  官 包梅真
對於本判決如有不服應於收受送達後十日內向本院提出上訴書狀上訴於台灣高等法院
高雄分院並按他造當事人之人數附具繕本。
                                    書記官 徐水英
中      華      民      國      八十九      年    九      月    十三    日
附錄法條
刑法第三百零五條


司法院資訊處製作；財團法人民間司法改革基金會備份。
